臺灣新北地方法院民事判決
111年度訴字第1696號
原      告  李育華  
訴訟代理人  吳存富律師
            徐亦安律師
被      告  呂曉荷  
訴訟代理人  林倩芸律師
上列當事人間請求侵權行為損害賠償事件，本院於民國111年10
月20日言詞辯論終結，本院判決如下：
    主      文
被告應給付原告新臺幣40萬元，及自民國111年7月27日起至清償
日止，按週年利率5％計算之利息。
原告其餘之訴駁回。
訴訟費用由被告負擔1/2，餘由原告負擔。
本判決原告勝訴部分得假執行。但被告如以新臺幣40萬元為原告
預供擔保，得免為假執行。
原告其餘假執行之聲請駁回。
    事實及理由
一、原告主張：原告與訴外人甲○○於民國99年9月9日結婚，惟原
    告於111年6月間經甲○○主動坦承，始知悉被告明知甲○○為有
    配偶之人，竟仍與甲○○自108年12月14日起至111年5月間長
    達2年半時間，以男女朋友身分交往，且多次發生性行為，
    顯然逾越一般朋友間之社交往來。原告與甲○○於99年結婚迄
    今長達10餘年，兩人育有2名未成年子女，現年分別為11歲
    、9歲，正屬需父母關懷照料之年紀，而原告婚後傾心為家
    庭付出，被告明知上情，仍與甲○○為不正當之往來，甚且被
    告之工作為宮廟道士，對於社會秩序、倫理道德理應較一般
    人嚴謹奉行，竟反而做出如此傷害原告家庭之行為，破壞原
    告婚姻之圓滿幸福，業已侵害原告基於配偶關係之身分法益
    ，致原告精神蒙受重大損害。爰依民法第184條第1項前段、
    後段、第195條第1項、第3項等規定，請求被告賠償原告精
    神慰撫金等語，並聲明：被告應給付原告新臺幣（下同）80
    萬元，及自起訴狀繕本送達翌日起至清償日止，按週年利率
    5％計算之利息，並願供擔保請准宣告假執行。
二、被告則以：不爭執有侵害原告配偶權之事實及時間，惟此期
    間被告曾多次要求分手，卻遭到甲○○恐嚇、騷擾，且甲○○傳
    送恐嚇訊息後，又若有人格分裂般對被告甜言蜜語不斷挽回
    ，方使被告被迫陷入與其藕斷絲連之境地，並因此罹患壓力
    反應併焦慮、憂鬱等情緒，須定期前往精神科治療並服藥方
    可入睡，實為本件三方感情糾紛之受害者，原告與甲○○間未
    能感受共同生活之圓滿安全及幸福，係因其等間無法互信互
    愛，相互坦承並踐行努力與承諾，若一概歸責於被告實有失
    公允，且被告之職業性質收入不定，原告請求之精神慰撫金
    顯然過高等語，資為抗辯。並聲明：原告之訴及假執行之聲
    請均駁回；如受不利判決，願供擔保請准宣告免為假執行。
三、得心證之理由：
  ㈠按因故意或過失，不法侵害他人之權利者，負損害賠償責任
    。故意以背於善良風俗之方法，加損害於他人者亦同；數人
    共同不法侵害他人之權利者，連帶負損害賠償責任；不法侵
    害他人之身體、健康、名譽、自由、信用、隱私、貞操，或
    不法侵害其他人格法益而情節重大者，被害人雖非財產上之
    損害，亦得請求賠償相當之金額。前開規定，於不法侵害他
    人基於父、母、子、女或配偶關係之身份法益而情節重大者
    ，準用之，民法第184條第1項、第185條第1項前段、第195
    條第1項前段、第3項分別定有明文。又婚姻係以夫妻之共同
    生活為其目的，配偶應互相協力保持其共同生活之圓滿安全
    及幸福，而夫妻互守誠實，係為確保其共同生活之圓滿安全
    及幸福之必要條件，故應解為配偶因婚姻契約而互負誠實之
    義務，配偶之一方行為不誠實，破壞共同生活之圓滿安全及
    幸福者，即為違反因婚姻契約之義務而侵害他方之權利，是
    以所謂配偶權，指配偶間因婚姻而成立以互負誠實義務為內
    容之權利。職是，如明知為他人配偶卻故與之交往，其互動
    方式依社會一般觀念，已足以動搖婚姻關係所重應協力保持
    共同生活圓滿安全幸福之忠實目的時，不得謂非有以違背善
    良風俗之方法，加損害於他人之故意，茍配偶確因此受非財
    產上之損害即精神上痛苦，自亦得依法請求賠償。
  ㈡經查，被告明知甲○○為原告之配偶，竟於原告與甲○○婚姻關
    係存續中，與甲○○為逾越一般社交行為之不正當往來長達2
    年半，甚至發生性行為乙節，業據原告提出戶籍謄本、通訊
    軟體對話截圖在卷可佐（見本院卷第17至39、231至326頁）
    ，復為被告所不爭執（見本院卷第355頁），應堪認定。被
    告明知甲○○為有配偶之人，仍與其為不正當往來及性交，且
    期間長達2年半之久，有違善良風俗，並已破壞原告與甲○○
    之夫妻共同生活之圓滿安全及幸福，致使原告處於難堪之境
    地，自屬故意以背於善良風俗之方法，侵害原告基於配偶關
    係所享有之身分法益，且加害情節重大，原告之精神當遭受
    相當之痛苦，原告主張被告應負侵權行為損害賠償責任，賠
    償其非財產上損害，洵屬有據。
  ㈢又被害人受有非財產上損害，請求加害人賠償相當金額之慰
    撫金時，法院對於慰撫金之量定，應斟酌實際加害情形、所
    造成之影響、被害人痛苦之程度、兩造之身份地位經濟情形
    及其他各種狀況，以核定相當之數額。經審酌：原告110年
    度所得271,067元，名下有投資2筆；被告110年度所得800元
    ，名下有不動產2筆、汽車1輛，有其等稅務電子閘門財產所
    得調件明細表在卷可憑（見限閱卷第11至19頁），併參酌被
    告加害情形及所造成之影響、原告所受痛苦程度等情狀，認
    原告請求之精神慰撫金以40萬元為適當。
  ㈣末按給付無確定期限者，債務人於債權人得請求給付時，經
    其催告而未為給付，自受催告時起，負遲延責任。其經債權
    人起訴而送達訴狀，或依督促程序送達支付命令，或為其他
    相類之行為者，與催告有同一之效力，民法第229條第2項定
    有明文。又遲延之債務，以支付金錢為標的者，債權人得請
    求依法定利率計算之遲延利息。但約定利率較高者，仍從其
    約定利率；而應付利息之債務，其利率未經約定，亦無法律
    可據者，週年利率為5％，亦為同法第233條第1項及第203條
    所明定。原告請求被告給付前開金額，未定有給付期限，則
    原告請求被告給付自起訴狀繕本送達翌日即111年7月27日（
    見本院卷第49頁）起至清償日止，按週年利率5％計算之遲延
    利息，亦為法之所許。
  ㈤綜上所述，原告依前揭侵權行為之法律規定，請求被告給付
    精神慰撫金40萬元，及自111年7月27日起至清償日止，按週
    年利率5％計算之遲延利息，為有理由，應予准許；逾此範圍
    之請求為無理由，應予駁回。
四、本件事證已臻明確，兩造其餘攻擊防禦方法及所提證據，核
     與本件判決結果不生影響，爰不一一論述。
五、本判決所命給付之金額未逾50萬元，依民事訴訟法第389條
    第1項第5款規定，應依職權宣告假執行；而被告陳明願供擔
    保聲請免為假執行，就原告勝訴部分經核並無不合，爰酌定
    相當之擔保金額宣告之。又原告雖陳明願供擔保，聲請宣告
    假執行，然其聲請僅係促使法院為職權之發動，爰不另為假
    執行准駁之諭知；至其敗訴部分之假執行聲請，因該部分訴
    之駁回而失所依據，應併予駁回，附此敘明。
六、訴訟費用負擔之依據：民事訴訟法第79條。
中　　華　　民　　國　 111　　年　　10　　月　　31　　日
                  民事第二庭    法　官　楊雅萍
以上正本係照原本作成。
如對本判決上訴，須於判決送達後20日之不變期間內，向本院
提出上訴狀。如委任律師提起上訴者，應一併繳納上訴審裁判
費。
中　　華　　民　　國　　111 　年　　11　　月　　1 　　日
                                書記官　蘇  泠